臺灣高等法院刑事裁定
111年度抗字第426號
抗  告  人  
即受刑人    李育修



上列抗告人即被告因聲請定其應執行刑案件，不服臺灣新北地方
法院中華民國111年1月14日裁定（110年度聲字第3867號），提
起抗告，本院裁定如下：
    主  文
抗告駁回。                                              
    理  由
一、原裁定意旨略以：抗告人即受刑人李育修(下稱受刑人)因犯
    附表一、二所示之罪，經法院先後判決處如附表一、二所示
    之宣告刑，並於如附表一、二所示之日期分別確定在案，有
    本院被告前案紀錄表及各該判決書附卷可稽。又受刑人已請
    求檢察官就附表一所示之罪，請求合併定應執行之刑，此有
    受刑人於民國110年11月30日簽具之定刑聲請切結書1紙在卷
    足憑，審酌受刑人所犯如各附表一、二所示之罪其犯罪時間
    、次數、情節，暨侵害法益種類及責任非難重複程度，並避
    免過度評價而違反刑罰經濟或罪責相當原則，而為整體非難
    評價後，於定執行刑之外部性及內部性界限內，爰就附表一
    部分定其應執行刑為有期徒刑4年4月；附表二部分定應執行
    拘役120日，並就應執行拘役部分，諭知易科罰金之折算標
    準等語。
二、抗告意旨略以：受刑人所犯數罪時間緊密，侵害法益及手法
    相同，且均為認罪答辯，犯後已有悔意，請酌減其刑云云。
三、按數罪併罰之定應執行之刑，係出於刑罰經濟與責罰相當之
    考量，並非予以犯罪行為人或受刑人不當之利益，為一種特
    別的量刑過程，相較於刑法第57條所定科刑時應審酌之事項
    係對一般犯罪行為之裁量，定應執行刑之宣告，乃對犯罪行
    為人本身及所犯各罪之總檢視，除應考量行為人所犯數罪反
    應出之人格特性，並應權衡審酌行為人之責任與整體刑法目
    的及相關刑事政策，在量刑權之法律拘束性原則下，依刑法
    第51條第5款之規定，採限制加重原則，以宣告各刑中之最
    長期為下限，各刑合併之刑期為上限，但最長不得逾三十年
    ，資為量刑裁量權之外部界限，並應受法秩序理念規範之比
    例原則、平等原則、責罰相當原則、重複評價禁止原則等自
    由裁量權之內部抽象價值要求界限之支配，使以輕重得宜，
    罰當其責，俾符合法律授與裁量權之目的，以區別數罪併罰
    與單純數罪之不同，兼顧刑罰衡平原則。個案之裁量判斷，
    除非有全然喪失權衡意義或其裁量行使顯然有違比例、平等
    諸原則之裁量權濫用之情形，否則縱屬犯罪類型雷同，仍不
    得將不同案件裁量之行使比附援引為本案之量刑輕重比較，
    以視為判斷法官本於依法獨立審判之授權所為之量情裁奪有
    否裁量濫用之情事。此與所謂相同事務應為相同處理，始符
    合比例原則與平等原則之概念，迥然有別（最高法院100年
    度台上字第21號裁判要旨參照）。
四、查受刑人犯如附表一、二所示各罪，先後經法院判決確定在
    案，有各判決書、裁定書、本院被告前案紀錄表在卷可稽。
    就附表一部分，檢察官依受刑人之請求聲請定其應執行之刑
    ，原審認其聲請為正當，依刑事訴訟法第477條第1項、刑法
    第50條第1項但書、第2項、第53條、第51條第5款等規定，
    裁定其應執行刑為有期徒刑4年4月。經核原審所定應執行刑
    ，係於各宣告刑中刑期最長之有期徒刑8月以上，各刑合併
    之有期徒刑8年1月以下之範圍內，並未逾越刑法第51條第5
    款之界限，復未較先前曾定應執行刑直接加計結果更為不利
    （附表一編號2至4部分，前經臺灣新北地方法院110年度審
    易字第171號判決應執行有期徒刑1年；附表一編號5至6部分
    ，前經臺灣新北地方法院109年度易字第556號判決應執行有
    期徒刑1年4月；附表一編號7至8部分，前經臺灣新北地方法
    院109年度易字第556號判決應執行有期徒刑2年；與附表一
    編號1所示之宣告刑加計後合計刑期為4年6月），並無違反
    裁量權之內部性界限。就附表二部分，檢察官聲請定其應執
    行之刑，原審認其聲請為正當，依刑事訴訟法第477條第1項
    、刑法第53條、第51條第6款、第41條第1項等規定，裁定其
    應執行拘役120日，如易科罰金，以新臺幣1,000元折算1日
    。經核原審所定應執行刑，係於各宣告刑中拘役日數最長之
    50日以上，各刑合併之拘役日數265日以下之範圍內，並未
    逾越刑法第51條第6款之界限，復未較先前曾定應執行刑直
    接加計結果更為不利（附表二編號1至2部分，前經臺灣新北
    地方法院110年度聲字第1337號判決應執行拘役110日；附表
    一編號3至5部分，前經臺灣新北地方法院109年度易字第556
    號判決應執行拘役90日，合計拘役200日），亦未違反裁量
    權之內部性界限。原裁定分別就附表一、附表二所示各罪，
    於刑法第51條第5款、第6款之外部界限與內部界限範圍內定
    應執行之刑，核屬法院裁量職權之適法行使，並無明顯失當
    之狀況，自無不合。
五、抗告意旨所稱其犯後均坦承犯行、已具悔意等情，已於如附
    表一、二各罪依刑法第57條之規定裁量宣告刑時予以審酌；
    至抗告意旨又稱其所犯附表一、二各罪之犯罪手法類似應予
    酌減部分，亦據原裁定審酌各罪犯罪時間、情節、責任之重
    複非難程度等情狀而為裁量（見原裁定理由三），是受刑人
    以上情指摘原裁定不當，自非有據。從而，本件抗告為無理
    由，應予駁回。　
據上論斷，應依刑事訴訟法第412 條，裁定如主文。
中　　華　　民　　國　　111 　年　　3 　　月　　31　　日
                  刑事第二十二庭審判長法　官  王美玲
                                      法　官  陳銘壎
                                      法　官  汪怡君
以上正本證明與原本無異。
如不服本裁定，應於收受送達後五日內向本院提出再抗告狀。
                                      書記官  高妤瑄
中　　華　　民　　國　　111 　年　　4 　　月　　6 　　日
附表一：（臺灣新北地方檢察署，下稱新北地檢）　
編號          1         2         3 罪名  竊盜 竊盜（共2罪） 竊盜 宣告刑  有期徒刑2月，如易科罰金，以新臺幣1,000元折算1日。 均有期徒刑6月，如易科罰金，以新臺幣1,000元折算1日。 有期徒刑3月，如易科罰金，以新臺幣1,000元折算1日。 犯罪日期  109年4月1日 109年5月3日 109年7月2日 109年5月31日 偵查機關年度案號  新北地檢109年度偵字第18301號 新北地檢109年度偵字第30966、35340號、110年度偵字第1091、1092號 新北地檢109年度偵字第30966、35340號、110年度偵字第1091、1092號 最 後 事 實 審 法院 臺灣新北地方法院 臺灣新北地方法院 臺灣新北地方法院  案號 109年度簡字第4862號 110年度審易字第171號 110年度審易字第171號  判決 日期 109年10月30日 110年4月15日 110年4月15日 確 定 判 決 法院 臺灣新北地方法院 臺灣新北地方法院 臺灣新北地方法院  案號 109年度簡字第4862號 110年度審易字第171號 110年度審易字第171號  確定 日期 109年12月4日 110年5月26日 110年5月26日     備註  新北地檢109年度執字第15376號 新北地檢110年度執字第6340號 新北地檢110年度執字第6340號    編號2至4部分，經臺灣新北地方法院110年度審易字第171號判決應執行有期徒刑1年。  
編號          4         5         6 罪名  竊盜 偽造文書 （共9罪） 竊盜 （共3罪） 宣告刑  有期徒刑2月，如易科罰金，以新臺幣1,000元折算1日。 均有期徒刑3月，如易科罰金，以新臺幣1,000元折算1日。 均有期徒刑4月，如易科罰金，以新臺幣1,000元折算1日。 犯罪日期  109年7月2日 109年5月15日（3罪） 109年6月28日（6罪） 109年5月15日 109年7月1日 109年7月3日 偵查機關年度案號  新北地檢109年度偵字第30966、35340號、110年度偵字第1091、1092號 新北地檢109年度偵字第12420、24515號 新北地檢109年度偵字第12420、24515號 最 後 事 實 審 法院 臺灣新北地方法院 臺灣新北地方法院 臺灣新北地方法院  案號 110年度審易字第171號 109年度易字第556號 109年度易字第556號  判決 日期 110年4月15日 110年4月20日 110年4月20日 確 定 判 決 法院 臺灣新北地方法院 臺灣新北地方法院 臺灣新北地方法院  案號 110年度審易字第171號 109年度易字第556號 109年度易字第556號  確定 日期 110年5月26日 110年5月26日 110年5月26日    備註  新北地檢110年度執字第6340號 新北地檢110年度執字第6535號     編號5至6部分，經臺灣新北地方法院109年度易字第556號判決應執行有期徒刑1年4月。  
編號          7         8 （以下空白） 罪名  竊盜 竊盜（共4罪）  宣告刑  有期徒刑7月 有期徒刑8月  犯罪日期  109年5月15日 109年6月12日 109年7月1日 108年10月19日 109年6月28日  偵查機關 年度案號  新北地檢109年度偵字第12420、24515號 新北地檢109年度偵字第12420、24515號  最 後 事 實 審 法院 臺灣新北地方法院 臺灣新北地方法院   案號 109年度易字第556號 109年度易字第556號   判決 日期 110年04月20日 110年04月20日  確 定 判 決 法院 臺灣新北地方法院 臺灣新北地方法院   案號 109年度易字第556號 109年度易字第556號   確定 日期 110年5月26日 110年5月26日     備註  新北地檢110年度執字第6536號     編號7至8部分，經臺灣新北地方法院109年度易字第556號判決應執行有期徒刑2年。   
附表二：（臺灣新北地方檢察署，下稱新北地檢）　
編號  1 2 3 罪名  竊盜 妨害自由 （共2罪） 竊盜（共2罪） 宣告刑  拘役50日，如易科罰金，以新臺幣1,000元折算1日。 均拘役50日，如易科罰金，以新臺幣1,000元折算1日。 均拘役30日，如易科罰金，以新臺幣1,000元折算1日。 犯罪日期  109年5月6日 109年6月25日 109年6月29日 109年3月1日 109年7月3日 偵查機關 年度案號  新北地檢109年度偵字第22160號 新北地檢109年度偵字第29314號 新北地檢109年度偵字第12420、24515號 最 後 事 實 審 法院 臺灣新北地方法院 臺灣新北地方法院 臺灣新北地方法院  案號 109年度審易字第1868號 109年度簡字第7391號 109年度易字第556號  判決 日期 109年10月15日 110年1月12日 110年4月20日 確 定 判 決 法院 臺灣新北地方法院 臺灣新北地方法院 臺灣新北地方法院  案號 109年度審易字第1868號 109年度簡字第7391號 109年度易字第556號  確定 日期 109年11月25日 110年2月23日 110年5月26日     備註  新北地檢109年度執字第15464號 新北地檢110年度執字第3455號 新北地檢110年度執字第6535號   編號1至2部分，經臺灣新北地方法院110年度聲字第1337號裁定應執行拘役110日。  編號3至5部分，經臺灣新北地方法院109年度易字第556號判決應執行拘役90日。 
編號         4         5 （以下空白） 罪名  竊盜 竊盜  宣告刑  拘役15日，如易科罰金，以新臺幣1,000元折算1日。 拘役40日，如易科罰金，以新臺幣1,000元折算1日。  犯罪日期  109年5月15日 109年6月28日  偵查機關 年度案號  新北地檢109年度偵字第12420、24515號 新北地檢109年度偵字第12420、24515號  最 後 事 實 審 法院 臺灣新北地方法院 臺灣新北地方法院   案號 109年度易字第556號 109年度易字第556號   判決 日期 110年4月20日 110年4月20日  確 定 判 決 法院 臺灣新北地方法院 臺灣新北地方法院   案號 109年度易字第556號 109年度易字第556號   確定 日期 110年5月26日 110年5月26日  備註  新北地檢110年度執字第6535號